【裁判字號】    89,易,126
【裁判日期】    891031
【裁判案由】    詐欺
【裁判全文】
臺灣嘉義地方法院刑事判決                          八十九年度易字第一二六號
    公  訴  人  臺灣嘉義地方法院檢察署檢察官
    被      告  乙○○
右列被告因詐欺案件，經檢察官提起公訴 (八十九年度偵字第二０二號)，本院判決
如左：
    主  文
乙○○以詐術得財產上不法之利益，處拘役伍拾日。
    事  實
一、乙○○明知其經濟困難，無給付工資之能力，竟意圖為自己不法之利益，於民國
    八十七年七月間某日，僱用甲○○為其所承攬之嘉義縣民雄鄉菁埔村與福興村建
    築工地之挖土工程施工，雙方約定工資每日新台幣七千五百元，致使甲○○陷於
    錯誤以為乙○○有給付工資之能力，而依其約定加以施工，總計其施工工資為九
    萬元，完工後乙○○除支付二萬元予甲○○外，其餘則交付乙張彩驛企業行所簽
    發發票日為八十七年十月十一日，付款銀行為台灣銀行高雄分行，面額為七萬元
    之支票予甲○○作為給付，惟屆期該支票因拒絕往來而無法兌現，經甲○○屢次
    請求乙○○支付其餘積欠工資，均未獲置理，至此甲○○始知受騙。
二、案經甲○○訴請臺灣嘉義地方法院檢察署檢察官偵查起訴。
    理  由
一、訊據被告乙○○固坦承對於右揭工資未付款之事實，惟否認有詐欺犯行，辯稱：
    其因僱用甲○○後經濟轉趨困難，致無法支付工資云云。惟查，右揭事實，業據
    告訴人甲○○於偵查及本院審理中指述明確，且被告於偵查中亦陳述其所承攬挖
    土工程之工程款領取後已支用他處（見八十八年度他字第一七三九號卷八十八年
    十一月三十日訊問筆錄），顯見被告於僱用被害人施工當時，尚有積欠他人債務
    ，經濟已屬困難無誤，又斟酌本件被害人告訴被告詐欺案（八十八年十一月十五
    日）迄今已近一年，自施工完畢迄今更逾二年，被告不僅未能清償積欠告訴人之
    款項，且於本院審理中與告訴人約定清償期日，亦未依約給付（見本院八十九年
    三月十七日訊問筆錄），顯見被告經濟明顯不佳，於僱用被害人施工當時自始即
    無給付工資予被害人之意，被告有以詐術得財產上不法利益之意圖甚明；而本件
    被害人應被告之僱用，替被告從事前開工程施工，顯係因被告之欺罔行為而陷於
    錯誤無誤；至被告雖曾於事後給付二萬元予被害人，然依前述，被告既於施工當
    時即無支付工資之意，其給付二萬元予告訴人，僅係取得告訴人之信任，而得以
    延緩告訴人之請求，達成其拒絕支付之目的，無礙本院前揭認定，在此敘明；是
    綜上所述，被告所辯無非諉卸之詞，不足採信，事證明確，被告犯行堪以認定。
二、核被告所為，係犯刑法第三百三十九條第二項之詐欺得利罪；公訴意旨雖認被告
    之前開犯行，有連續犯之適用，然被告僱用告訴人從事挖土施工，係以一施用詐
    術之行為而使被害人為其持續施作工程，係侵害一個法益，屬一犯意一行為，應
    為接續犯，為單純一罪，在此敘明；爰審酌被告犯罪之動機、目的、手段、其品
    性、生活狀況、智識程度、犯罪所生之損害及犯罪後態度等一切情狀，處如主文
    所示之刑，以示警懲。
據上論斷，應依刑事訴訟法第二百九十九條第一項前段、刑法第三百三十九條第二項
、罰金罰鍰提高標準條例第一條前段，判決如主文。
本案經檢察官吳基華到庭執行職務
中    華    民    國      八十九    年       十     月     三十一     日
                             臺灣嘉義地方法院刑事第二庭
                                 法  官  陳  杰    正
右正本證明與原本無異。
如不服本判決，應於判決送達後十日內向本院提出上訴狀( 應附繕本 )。
中    華    民    國      八十九    年       十一   月     一         日
                                 書記官  李  彩  娥
附錄：
刑法第三百三十九條
意圖為自己或第三人不法之所有，以詐術使人將本人或第三人之物交付者，處五年以
下有期徒刑、拘役或科或併科一千元以下罰金。
以前項方法得財產上不法之利益或使第三人得之者，亦同。
前二項之未遂犯罰之。


司法院資訊處製作；財團法人民間司法改革基金會備份。
